【裁判字號】    97,易,3681
【裁判日期】    971231
【裁判案由】    違反電子遊戲場業管理條例
【裁判全文】
臺灣臺中地方法院刑事判決              97年度易字第3681號
公  訴  人  臺灣臺中地方法院檢察署檢察官
被      告  甲○○
選任辯護人  施瑞章律師
上列被告因違反電子遊戲場業管理條例案件，經檢察官提起公訴
（97年度偵字第18975 號），本院判決如下：
    主    文
甲○○違反未依電子遊戲場業管理條例規定辦理營利事業登記者
，不得經營電子遊戲場業之規定，處拘役肆拾日，如易科罰金，
以新臺幣壹仟元折算壹日。扣案之電子遊戲機「神秘樂園禮品販
賣機」貳台（含IC板貳塊）及代幣壹仟壹佰零伍枚，均沒收。
    犯罪事實
一、甲○○明知經營電子遊戲場業須依電子遊戲場業管理條例相
    關規定辦理營利事業登記，未經允許，不得經營電子遊戲場
    業，竟自民國97年7 月1 日下午5 時起，在臺中縣潭子鄉○
    ○路61號其所經營之「123 超商」店，在店內擺設電子遊戲
    機「神秘樂園禮品販賣機」2 台，供不特定顧客打玩而經營
    電子遊戲場業。嗣於97年7 月23日下午2 時30分許，為警在
    上址店內查獲，並扣得甲○○所有之電子遊戲機「神秘樂園
    禮品販賣機」2 台（含IC板2 塊）及機台內之代幣1,105 枚
    。
二、案經臺中縣警察局豐原分局報請臺灣臺中地方法院檢察署檢
    察官偵查起訴。
    理    由
壹、程序方面
    按被告以外之人於審判外之言詞或書面陳述，除法律有規定
    者外，不得作為證據，刑事訴訟法第159 條固定有明文，惟
    被告以外之人於審判外之陳述，雖不符同法第159 條之1 至
    之4 規定，而經當事人於審判程序同意作為證據，法院審酌
    該言詞陳述或書面陳述作成時之情況，認為適當者，亦得為
    證據；又當事人、代理人或辯護人於法院調查證據時，知有
    第159 條第1 項不得為證據之情形，而未於言詞辯論終結前
    聲明異議者，視為有前項之同意，同法第159 條之5 亦定有
    明文。查本判決所引用之下列各項證據方法之證據能力，被
    告、選任辯護人及檢察官於本院審理時均同意作為證據，且
    於本院審理中調查證據時，知有刑事訴訟法第159 條第1 項
    不得為證據之情形，亦未於言詞辯論終結前聲明異議，且本
    院審酌該等證據作成之客觀情況均無不當，並無不宜作為證
    據之情事，則依刑事訴訟法第159 條之5 之規定，認均具有
    證據能力。
貳、實體方面
一、上開犯罪事實，業據被告甲○○於警詢及本院審理時坦承不
    諱（見警卷第3 頁、本院卷第63頁背面、第64頁背面），並
    據證人即查獲之警員丙○○於本院審理時證述明確，復有搜
    索扣押筆錄1 份、現場蒐證照片10張、經濟部97年11月10日
    經商字第09700161590 號函1 紙在卷可稽（見警卷第6 頁、
    第10頁至第14頁、本院卷第54頁），並有扣案之電子遊戲機
    「神秘樂園禮品販賣機」2 台（含IC板2 塊）及機台內之代
    幣1,105 枚可資佐證，是被告自白核與事實相符，應堪採信
    。本件事證明確，被告犯行洵堪認定，應依法論科。
二、核被告甲○○所為，係違反電子遊戲場業管理條例第15條未
    辦理營利事業登記者，不得經營電子遊戲場業之規定，應依
    同法第22條處斷。又按刑事法若干犯罪行為態樣，本質上原
    具有反覆、延續實行之特徵，立法時既予特別歸類，定為犯
    罪構成要件之行為要素，則行為人基於概括之犯意，在密切
    接近之一定時、地持續實行之複次行為，倘依社會通念，於
    客觀上認為符合一個反覆、延續性之行為觀念者，於刑法評
    價上，即應僅成立一罪；學理上所稱「集合犯」之職業性、
    營業性或收集性等具有重複特質之犯罪均屬之，例如經營、
    從事業務、收集、販賣、製造、散布等行為概念者。查被告
    同一經營電子遊戲場業之營業行為，雖自97年7 月1 日下午
    5 時起持續至同年7 月23日為警查獲時止，然上開行為，本
    質上即含有反覆為之之特質，並具有場所、時間密接性，足
    認被告自始即基於反覆實施之犯意，應屬具有預定同種類行
    為將反覆實行之集合犯，均應包括性地論以一罪。爰審酌被
    告未經許可擅自經營電子遊戲場業，破壞國家對於電子遊戲
    場業之管理，惡性非輕，惟念其於本院審理時終能坦承犯行
    ，尚知悔悟，且經營期間非長、擺設之機台非鉅等一切情狀
    ，量處如主文所示之刑，並斟酌本件犯罪情節、被告之智識
    程度及經濟狀況等情，諭知以新臺幣1,000 元折算1 日之易
    科罰金折算標準，以資懲儆。扣案之電子遊戲機「神秘樂園
    禮品販賣機」2 台（含IC板2 塊）及代幣1,105 枚，均為被
    告所有，且係供本件犯罪所用之物，業據被告於本院審理時
    供述明確，應依刑法第38條第1 項第2 款之規定，併予宣告
    沒收。
據上論斷，應依刑事訴訟法第284 條之1 、第299 條第1 項前段
，電子遊戲場業管理條例第15條、第22條，刑法第11條前段、第
41條第1 項前段、第38條第1 項第2 款，判決如主文。
本案經檢察官乙○○到庭執行職務。
中    華    民    國    97    年    12    月    31    日
                  刑事第十庭    法  官  陳玉聰
以上正本證明與原本無異。
如不服本判決，應於收受送達後10日內向本院提出上訴書狀（應
敘述具體理由並附繕本）。
上訴書狀如未敘述理由，應於上訴期間屆滿後20日內補提理由書
於本院。
                                書記官  吳彩華
中    華    民    國    97    年    12    月    31    日
附錄本判決論罪科刑之法條：
電子遊戲場業管理條例第15條
未依本條例規定辦理營利事業登記者，不得經營電子遊戲場業。
電子遊戲場業管理條例第22條
違反第15條規定者，處行為人1 年以下有期徒刑、拘役或科或併
科新臺幣50萬元以上250 萬元以下罰金。


司法院資訊處製作；財團法人民間司法改革基金會備份。
